# 业绩补偿确认期间的问题

提问人：光 华 会 计师 8306 时间：2022-04-02 19:25:27
2015 年 2 月，A公司收购B公司100%控制的C公司，双方约定了业绩对赌，对赌期是 3 年，前 2 年业绩都超额完成，第 3 年（也就是 2017 年）业绩对赌未完成， 3 年累积也未完成承诺利润，原股东B公司在对赌期完成期，给A公司明确答复，不会补偿这个业绩的，A公司在 2017 年未确认业绩补偿，预计不能收回。经过A公司与B公司多次诉讼、调解，与对赌期完成后的第三年（也就是 2020 年） 3 月达成协议，B公司承诺给与补偿，并与 4 月初给予了补偿，A公司是上市公司，公告期是 4 月底，请问，这个补偿是否可以做到对赌期完成后的第二年也就是 2019 年年报期，如果可以，适用的是什么准则，是否是或有事项准则。请陈老师给予指导。{:1_388:}{:1_388:}

回答人：chenyiwei
该事项不适用或有事项准则。非同一控制下企业合并相关的或有对价是以公允价值计量且其变动计入损益的金融资产或金融负债。
2020 年 3 月达成补偿协议，对于 2019 年年报而言属于资产负债表日后非调整事项，不应计入 2019 年度损益。

提问人：光 华 会 计师 8306 时间：2022-04-06 16:49:12
陈老师，对赌期不确认的依据是管理层依据是原股东补偿的可能性小，收回的可能性，已经过了对赌期，现在应该适用或有事项准则，现在管理层基本确定可以确认可以收回，所以 19 年应该入损益。

回答人：chenyiwei
或有对价应适用金融工具准则，不适用或有事项准则。

提问人：光 华 会 计师 8306 时间：2022-04-07 22:14:16
在业绩对赌期完成期，也就是 2017 年末，业绩补偿金额已经可以计算出来，金额已经确定，只是预计原股东不能支付，故 2017 年未入账，已经不属于或有对价了，已经是固定对价了，未入账也是参考的或有事项准则，所以管理层认为 2019 年可以确认未来能收到补偿，也是依据的或有事项准则，请问，陈老师这样理解对吗

回答人：chenyiwei
如果是，则在金额确定后转为应收款项，这也是金融资产，后续对其价值的调整属于减值范畴。